臺灣澎湖地方法院刑事附帶民事判決　94年度簡附民上字第2號
上　訴　人　甲○○○
上　訴　人　乙○○
上列當事人間請求損害賠償事件，上訴人對於中華民國94年6月
17日本院馬公簡易庭94年度馬簡附民字第4號第一審判決，提起
上訴，本院判決如下：
    主      文
上訴駁回。
    事實及理由
一、上訴人甲○○○起訴主張：對造乙○○於民國93年9月5日下
    午2時許，在澎湖縣馬公市烏崁里100-2號空地前，以「幹你
    娘雞歪」公然辱罵上訴人甲○○○，並將甲○○○推倒在地
    ，又持塑膠水管加以毆打，致甲○○○受有右臉頰挫傷、左
    肩挫傷、腰部挫傷等傷害，甲○○○精神上因此受有痛苦，
    爰依侵權行為法律關係，請求乙○○賠償新臺幣（下同）20
    萬元，及自起訴狀繕本送達對造翌日起至清償日止，按週年
    利率5％計算之利息，甲○○○並願供擔保，請准宣告假執
    行。
二、上訴人乙○○則以：並未辱罵或毆打上訴人甲○○○，不須
    賠償等語資為抗辯。
三、本件原審對於上訴人甲○○○之請求，判決上訴人乙○○應
    給付上訴人甲○○○8萬元及法定遲延利息，且依職權就上
    訴人甲○○○勝訴部分為假執行之宣告，並駁回上訴人甲○
    ○○其餘請求及假執行之聲請。兩造各就其敗訴部分提起上
    訴。
四、按附帶民事訴訟之判決，應以刑事訴訟判決所認定之事實為
    據，刑事訴訟法第500條前段定有明文。查本件上訴人乙○
    ○以「幹你娘雞歪」公然辱罵上訴人甲○○○，並將甲○○
    ○推倒在地，又持塑膠水管加以毆打，致甲○○○受有右臉
    頰挫傷、左肩挫傷、腰部挫傷等傷害，已據本院94年度簡上
    字第8號刑事判決認定屬實，有該案卷證資料可稽。是以本
    件民事求償部分，自應以此為判斷之基礎。
五、又按因故意或過失，不法侵害他人權利者，負損害賠償責任
    ；不法侵害他人之身體、健康、名譽、自由、信用隱私、貞
    操，或不法侵害其他人格法益而情節重大者，被害人雖非財
    產上之損害，得請求賠償相當之金額，民法第184條第1項前
    段、第195條第1項前段分別定有明文。根據前述刑事判決所
    認定之事實，上訴人甲○○○訴請上訴人乙○○賠償精神慰
    撫金，並非無據。本院審酌上訴人甲○○○現年約54歲，為
    家庭婦女，上訴人乙○○現年約58歲，擔任司機為業，及上
    訴人甲○○○在住處附近，遭受粗俗之俚語公然侮辱，又遭
    乙○○毆打，所受之傷勢非重，痊癒期間非久，但心理上造
    成相當恐懼等情，認被告應賠償原告之慰撫金為8萬元。上
    訴人甲○○○逾此部分之慰撫金請求，則屬無據，應予駁回
    。
六、從而，上訴人甲○○○本於侵權行為之法律關係，請求乙○
    ○賠償8萬元，及自起訴狀繕本送達乙○○之翌日起至清償
    日止，按週年利率5%計算之利息，應屬正當，逾此部分之請
    求，尚非有據，不能准許。原審判命上訴人乙○○給付上訴
    人甲○○○8萬元及法定遲延利息，又就甲○○○勝訴部分
    ，依職權為假執行之宣告，並駁回上訴人甲○○○其餘請求
    及假執行之聲請，並無違誤。兩造各就其敗訴部分上訴，指
    摘原判決不當，求予廢棄改判，為無理由，均應駁回上訴。
七、據上論結，本件兩造之上訴，均為無理由，依刑事訴訟法第
    491條第9款，民事訴訟法第449條第1項，判決如主文。
中　　華　　民　　國　　94　　年　　10　　月　　19　　日
                  刑事庭   審判長法  官 管安露
                                 法  官 陳介安
                                 法  官 李宛玲
以上正本係照原本作成。
本判決不得上訴。
中　　華　　民　　國　　94　　年　　10　　月　　20　　日
                                 書記官 莊茹茵
